臺灣桃園地方法院刑事判決　　　　　100年度審侵訴字第132號
公　訴　人　臺灣桃園地方法院檢察署檢察官
被　　　告　A1　起訴書代號.
選任辯護人　顏武男律師
上列被告因家暴妨害性自主案件，經檢察官提起公訴（100 年度
偵字第17153 號），被告於準備程序進行中為有罪陳述，經本院
合議庭裁定由受命法官獨任進行簡式審判程序，判決如下：
    主      文
A1（起訴書代號：0000-000000B）成年人故意對少年犯對於女子
以違反其意願之方法，而為猥褻之行為，處有期徒刑玖月。
    事實及理由
一、被告所犯之罪，為死刑、無期徒刑、最輕本刑3 年以上有期
    徒刑或高等法院管轄第一審案件以外之罪，而被告於本院準
    備程序進行中，就被訴事實為有罪之陳述，經本院告知簡式
    審判程序意旨，並聽取公訴人、辯護人及被告之意見後，依
    刑事訴訟法第273條之1第1 項之規定，裁定依簡式審判程序
    審理。
二、犯罪事實：
    A1（起訴書代號：0000-000000B，民國54年4 月出生，真實
    姓名資料詳卷）為少年0000- 000000（民國85年1 月出生，
    真實姓名資料詳卷，以下簡稱A女）之母親0000-000000A （
    真實姓名資料詳卷，以下簡稱C女）之同居人，其與A女及 C
    女共同居住於桃園縣桃園市（地址詳卷），而與A 女具有家
    庭暴力防治法第3條第2款所定之家庭成員關係。A1罔顧人倫
    ，明知A 女為係14歲以上未滿16歲之女子，竟為滿足一己之
    性慾，竟基於強制猥褻之犯意，於100年5月17日凌晨1 時許
    ，在上開住處3樓房間內，要求A女與其及酒醉之C 女一同裸
    睡，並躺在A女身旁，嗣後則強行撫摸A女之胸部，且不顧 A
    女以出言「不要」等語、扭動身體及以手阻擋掙扎等方式明
    示拒絕之意，仍再以手肘勾住A女，用另一手強行撫摸A女腰
    部、臀部及下體，而以此違反A女意願之方法，對A女強制猥
    褻得逞，迨A女起身並逃離下樓，A1始罷手未繼續，嗣因A女
    當日眼睛紅腫至學校上課，並向校內同學劉○○、邱○○、
    廖○○、張○○、楊○○及吳○○等人（真實姓名年籍均詳
    卷）透露遭A1性侵之事，經該同學向學校老師葉○○（真實
    姓名年籍詳卷）反應報警後，通報臺灣桃園地方法院檢察署
    依性侵害案件減少被害人重複陳述作業受理後，進而查悉上
    情。
三、認定被告犯罪所憑之證據：
  (一)被告A1於本院行準備程序及審理時之自白。
  (二)被害人A女於偵訊時之指述，證人C女於偵訊時之具結證述，
    證人葉○○於警詢及偵訊時之具結證述，證人劉○○、邱○
    ○、廖○○、張○○、楊○○及吳○○於警詢及偵訊時之證
    述。
  (三)敏盛綜合醫院受理疑似性侵害事件驗傷診斷書、桃園縣性侵
    害案件訊前訪視紀錄表、性侵害案件減少被害人重複陳述作
    業訊前訪視紀錄各1份、平面圖2紙，現場照片13張。
四、按碰觸、抓捏他人胸部為輕挑之舉，不僅在客觀上足以刺激
    或滿足人之性慾，並使一般人產生厭惡或羞恥感，侵害性的
    道德感情，依一般社會通念，認有傷於社會風俗，自屬猥褻
    行為。次按刑法第224 條之強制猥褻罪，其立法目的旨在維
    護男女平等權之原則及尊重男女性自主權，其成立不以致使
    被害人不能抗拒為必要，而重在行為人對被害人為猥褻行為
    時，是否違反被害人之意願；又該法條所謂「其他違反其意
    願之方法」，為概括性、補充性之規定，係指除該法條所列
    示之強暴、脅迫、恐嚇、催眠術以外，其他凡是違反被害人
    意願之非法方法均屬之，不以該方法與所列示之強暴、脅迫
    、恐嚇、催眠術相類似者為必要；換言之，即足以造成被害
    人決定性自主意願受妨害之任何非法方法均屬之。是核被告
    所為，係犯刑法第224 條之強制猥褻罪。被告為上開犯行時
    ，係20歲以上之成年人，而被害人A女係85年1月份出生，於
    被告為上開犯行時，係12歲以上未滿18歲之少年，此有兩人
    之性侵害案件專用代號與真實姓名對照表1 紙在卷可稽，被
    告故意對於未成年之少女犯強制猥褻罪，故應依兒童及少年
    福利與權益保障法第112條第1項之規定，加重其刑（「兒童
    及少年福利法」業經修正名稱為「兒童及少年福利與權益保
    障法」，並經總統於100 年11月30日公布，部分條文在同年
    12月2日施行，而修正前兒童及少年福利法第70條第1項之內
    容未有任何修正，僅移列至兒童及少年福利與權益保障法第
    112條第1項，自非屬法律變更，而無庸為新舊法比較）。爰
    審酌被告與被害人共同居住且為其長輩，為圖一己性慾之滿
    足，明知被害人A女係未滿18歲之女子，竟對A女為強制猥褻
    之行為，對於被害人A 女之身心健康與人格發展均有不良之
    影響，所為顯已違背善良風俗，惟兼衡其於犯後終能坦承犯
    行，及犯罪動機、手段、素行、與被害人平日相處狀況等一
    切情狀，量處如主文所示之刑，以示懲儆。
五、應適用法條：
    刑事訴訟法第273 條之1 第1 項、第299 條第1 項前段、第
    310條之2、第454第1項，兒童及少年福利與權益保障法第11
    2條第1項前段，刑法第224條。
六、如不服本判決，應於判決送達後10日內向本院提出上訴狀（
    應附繕本），其未敘述上訴理由者，應於上訴期間屆滿後20
    日內補提理由書狀於本院，上訴於臺灣高等法院。
本案經檢察官高文政到庭執行職務。
中    華    民    國   100    年    12    月    30    日
                  刑事庭    法  官  黃翊哲
以上正本證明與原本無異。
                            書記官  林宜亭
中    華    民    國   100    年    12    月    30    日
附錄本案論罪科刑法條全文：刑法第224條
對於男女以強暴、脅迫、恐嚇、催眠術或其他違反其意願之方法
，而為猥褻之行為者，處6月以上5年以下有期徒刑。